# 请教陈版关于置换机业务的收入确认

提问人：xj4467 时间：2022-07-10 18:26:06
公司为客户提供售后市场供货及服务，包括故障设备的维修、备机的储备等。如客户的设备发生故障后，公司将备机发给客户现场（客户随即投入使用，否则影响客户的运营），并将故障设备进行返厂维修，维修完成后双方根据确认的维修清单签订合同，开票结算。维修完毕的设备作为备机储存。备机发给客户使用，所有权即转移给客户，而维修完毕的设备作为备机，所有权归公司所有，待客户的设备出现故障时再次投入使用。客户有多台设备，依此不断循环。
公司与客户开票结算的金额仅为故障设备维修过程发生的各项成本。比如维修开票金额有 50 元，而备机如卖给其他客户，销售价格可能为 70 元。可以理解为维修开票金额中抵减了故障设备的旧机价值。
请教陈版：
（ 1 ）根据新收入准则，收入确认金额应为多少？是按开票金额 50 元确认收入，还是参照以旧换新的处理，备机销售按 80 元确认收入、同时故障旧机做购进处理（ 80 元-50元=30元）？
相应的，收入确认的时点，是维修完毕后开票时，还是备机发给客户时？
（ 2 ）因业务一开始的时候，公司没有任何备机库存，发给客户的是全新机（即全新材料生产制造的设备），新机的市场价格比如为 100 元，那么此时收入确认金额应该是多少？
谢谢！

回答人：chenyiwei
建议更具体地描述该业务模式，包括但不限于以下各项：
1 、公司设备的实物流和资金流的具体情况；
2 、本公司是否为专门从事设备维修的第三方公司，还是相关设备的制造商；公司周转的维修设备来源；维修后设备再出售给第三方的可能性；合同是否对设备的最低库存量有要求等；
3 、该业务模式下本公司盈利点和利润来源；如何保证业务的可持续性；可能面临的风险等；
4 、所处理的设备是否为仅供特定客户使用的专门设备，还是可以很容易地从外部取得的通用设备；客户对设备的性能、成新率等有无要求。

提问人：xj4467 时间：2022-07-13 18:45:00
公司为设备制造商，目前正在拓展售后维修业务。公司处于行业领先地位，市占率较高，设备保有量较大，因此售后维修有较大的市场空间。同时第三方竞争对手较少，可以保障业务的持续性及盈利性。
每个客户的设备机型不同，公司按客户机型进行批量生产，维修后的设备也是出售给使用该设备型号的客户。（如产生呆滞，则需评估可否进行改型。）公司周转用的维修设备，来源于客户的旧设备，包括通过置换模式回收、或从客户处直接购买，如果没有旧设备，就只能以自己的新设备作为投入。售后合同中对设备的最低储备量有一定要求。客户对设备的性能、成新率无直接要求，但有质保期约定。同时合同约定对于损坏较严重的故障设备，直接做报废处理，不再维修，客户重新购买新机。
设备的实物流为故障设备从客户处发回公司进行维修，维修后作为备机存放在公司仓库或指定地点，待客户有需求时发给客户。资金流为设备维修完毕后，根据维修清单，公司开具维修费发票，客户相应付款。

回答人：chenyiwei
如是，则意味着企业的业务模式从传统的销售变为设备运维总包综合服务？这可能意味着业务模式和收入确认模式都会有很大变化。